

圆



Jerry Schwarz

GURU TIK / KOMPUTER

KONTAK INFORMASI



Jl. Raya Pamulang Permai 1 Blog L Nomor 24, RT 2 RW 7, pos 15417, Pamulang Barat, Kec Pamulang, Kota Tangerang Selatan, Banten



+62813 8291 8254



jerrywatulangkouw@gmail.com



https://www.linkedin.com/in/jerry-schwarz-727a01148/



j.schwarz17

÷

TENTANG SAYA

Saya adalah seorang Guru TIK yang mencakup Hardware, Software dan Coding dengan semangat tinggi dan pengalaman panjang di bidang ini. Tujuan saya adalah meningkatkan kualitas siswa dalam hal ilmu Pengetahuan dan pengembangan karakter. Selama kuliah di Fakultas Matematika dan Ilmu Pengetahuan Alam, Universitas Negeri Manado, pada tahun 2017, saya menjalani Praktek Pengalaman Lapangan (PPL) selama hampir satu tahun di SMP Advent Tondano. Di sana, saya mengembangkan potensi dan minat dalam mentransfer ilmu serta mengajarkan nilai-nilai karakter yang baik kepada siswa.

Saya memiliki pengalaman mengajar dan memandu praktikum dengan Kompetensi Pedagogik, yang mencakup keterampilan dalam mengelola proses pembelajaran serta interaksi dengan peserta didik. Dalam penelitian saya, saya menganalisis faktor-faktor yang memengaruhi kemauan belajar siswa agar lebih efektif, melalui pendekatan personal yang edukatif, sekaligus memberikan motivasi untuk meningkatkan semangat belajar serta membentuk masa depan yang lebih baik. Selain mengajar, saya juga memiliki kemampuan konseling yang telah saya kembangkan selama ini.

Pada tahun 2019, saya bergabung dengan Yayasan Petra Alfa School, yang mencakup pendidikan dari tingkat TK hingga SMA. Di sini saya sebagai Guru TIK, Ekstrakulikuler Coding dan Operator Sekolah, saya mendapatkan pengalaman berharga tentang pentingnya memiliki panggilan sebagai seorang guru, untuk mengajar dengan dedikasi dan tulus. Tidak mudah menghadapi berbagai karakter dan masalah yang dihadapi siswa, namun saya selalu berusaha memposisikan diri sebagai teman ketika mereka membutuhkan pendengar, dan sebagai guru saat mengajarkan ilmu.

BIDANG

KEAHLIAN

Guru TIK

Ekstra. Coding

Photography

Videography

PENDIDIKAN

Universitas Budi Luhur (2019 - 2021)

Magister of Computer Science (Information System Technology)

Universitas Negeri Manado (2014 - 2019)

Bachelor of Science Education –

SOFT AND HARD SKILLS

Kreativitas ¹

Leadership

Counseling

Communication ———

PENGALAMAN

Juli 2019 - June 2020

Guru TIK dan Operator Sekolah

Petra Alpha School - Jakarta, Indonesia

Tugas dan Tanggung Jawab:

- Merancang, melaksanakan, dan menilai proses pembelajaran TIK
- Menyusun dan melaksanakan asesmen untuk mengetahui kemampuan dan kebutuhan semua siswa
- Membantu dalam pembuatan aktivitas program belajar
- Membimbing, mengasuh, merawat, dan melindungi peserta didik
- Melakukan asesmen dan dokumentasi hasil pembelajaran
- Menerapkan pendidikan karakter kepada siswa
- Mengelola nilai siswa di aplikasi Dapodik (Data Dasar Pendidikan)
- Membantu kegiatan ekstrakurikuler siswa di bidang coding
- Melaksanakan praktikum

Juli 2017 - Februari 2018

Program Pengalaman Lapangan - Guru IPA

SMP Advent Tondano - Manado, Indonesia

Tugas dan Tanggung Jawab:

- Mengajar IPA untuk tingkat SMP dari Kelas 7 Sampai Kelas 9
- Mempersiapkan Bahan yang akan diajarkan (RPP)
- Menyusun dan melaksanakan asesmen pada semua anak untuk mengetahui kemampuan dan kebutuhannya
- Membimbing, mengasuh, merawat, dan melindungi anak didik
- Menyusun Soal untuk Ujian Harian, Tengah Semester dan Akhir Semester
- Menerapkan Pendidikan Karakter Kepada Siswa
- Melakukan Praktikum IPA

October 2020 - Februari 2024

Digital Marketing

PT. Java Pusat Edukasi – Tangerang Selatan, Indonesia

Tugas dan Tanggung Jawab:

- Mengadakan acara Live Streaming
- Desain Konten dan Pengeditan Video
- Videografer dan Fotografer
- Membuat Kampanye dan berhasil meningkatkan penjualan
- Memimpin Tim Media Sosial, untuk pengembangan media sosial dan strategi

SERTIFIKAT

Program Pengalaman Lapangan (PPL-2 Guru) – Universitas Negeri Manado English Proficiency Test Result – Universitas Budi Luhur Jakarta PHP Sertificate Course - Sololearn